臺灣屏東地方法院刑事判決
111年度交易緝字第5號
公  訴  人  臺灣屏東地方檢察署檢察官
被      告  李國銀


                    （現另案於法務部○○○○○○○執行                      中）
上列被告因公共危險案件，經檢察官提起公訴（110年度偵字第4
189號），因被告於準備程序就被訴事實為有罪之陳述，經本院
告知簡式審判程序意旨，並聽取當事人之意見後，本院裁定進行
簡式審判程序，判決如下：
    主      文
甲○○犯不能安全駕駛動力交通工具罪，累犯，處有期徒刑壹年。
    事實及理由
一、本件被告甲○○所犯係死刑、無期徒刑、最輕本刑為3年以上
    有期徒刑以外之罪，其於準備程序中就前揭被訴事實為有罪
    之陳述，經法官告知簡式審判程序之旨，並聽取其與公訴人
    之意見後，由本院裁定進行簡式審判程序，合先敘明。
二、本院認定被告之犯罪事實及證據，除附件起訴書證據欄部分
    應補充「被告於本院準備及審理程序中之自白」為證據外，
    餘均與檢察官起訴書之記載相符，茲引用之（如附件）。
三、論罪科刑
  ㈠按行為後法律有變更者，適用行為時之法律，但行為後之法
    律有利於行為人者，適用最有利於行為人之法律，刑法第2
    條第1項定有明文。查被告行為後，刑法第185條之3第1項於
    111年1月28日修正公布，且於同年1月30日施行，修正前之
    法定刑為「處2年以下有期徒刑，得併科20萬元以下罰金」
    ，修正後則規定「處3年以下有期徒刑，得併科30萬元以下
    罰金」，經比較新舊法之結果，修正後刑法之規定顯然並未
    較有利於被告，是依刑法第2條第1項前段之規定，自應適用
    被告行為時即修正前刑法第185條之3第1項之規定處斷。是
    核被告所為，係犯修正前刑法第185條之3第1項第1款之不能
    安全駕駛動力交通工具罪。
　㈡又被告前有如附件起訴書犯罪事實欄所載之前案執行紀錄，
    有其臺灣高等法院被告前案紀錄表在卷可參，其於受有期徒
    刑執行完畢後，5年內故意再犯本件有期徒刑以上之罪，為
    累犯，且前案同為酒後駕車之公共危險案件，足見被告對於
    刑罰之反應力顯然薄弱，是參酌大法官釋字第775號解釋意
    旨，依刑法第47條第1項規定加重其刑。
　㈢爰審酌被告明知酒後駕車對其他用路人之生命、身體安全及
    財產具有高度之危險性，竟仍置大眾行車之公共安全於不顧
    ，在飲用酒類後吐氣中所含酒精濃度高達每公升0.87毫克之
    情形下，仍貿然騎乘重型機車在道路上行駛，對於道路交通
    安全所生危害非微，殊值非難；暨參酌其犯後坦承之態度、
    有多次酒駕前科之素行（除前開本院認定累犯之部分不予重
    複評價），並兼衡其自陳為國中畢業之智識程度、入監前從
    事消防工程，每月收入約新臺幣3萬多元、離婚，育有3名未
    成年子女之生活經濟狀況，暨檢察官之求刑意見等一切情狀
    （參本院卷第100頁），量處如主文所示之刑，以資懲儆。
四、依刑事訴訟法第273條之1第1項、第299條第1項前段、第310
     條之2、第454條第2項，判決如主文。
五、如不服本判決應於收受判決後20日內向本院提出上訴書狀，
    並應敘述具體理由；其未敘述上訴理由者，應於上訴期間屆
    滿後20日內向本院補提理由書（均須按他造當事人之人數附
    繕本）「切勿逕送上級法院」。
本案經檢察官陳建州提起公訴，檢察官曾馨儀到庭執行職務。
中　　華　　民　　國　　111 　年　　5 　　月　　17　　日
                  刑事第六庭    法  官  蕭筠蓉
以上正本證明與原本無異。
如不服本判決應於收受判決後20日內向本院提出上訴書狀，並應
敘述具體理由；其未敘述上訴理由者，應於上訴期間屆滿後20日
內向本院補提理由書（均須按他造當事人之人數附繕本）「切勿
逕送上級法院」。
中　　華　　民　　國　　111 　年　　5 　　月　　17　　日
                                書記官  林依靜
附錄論罪科刑法條
修正前刑法第185條之3第1項第1款：
駕駛動力交通工具而有下列情形之一者，處2年以下有期徒刑，
得併科20萬元以下罰金：
一、吐氣所含酒精濃度達每公升零點二五毫克或血液中酒精濃度
    達百分之零點零五以上。

【附件】
臺灣屏東地方檢察署檢察官起訴書
                                     110年度偵字第4189號
　　被　　　告　甲○○　

上列被告因公共危險案件，已經偵查終結，認應提起公訴，茲將
犯罪事實及證據並所犯法條分敘如下：
　　　　犯罪事實
一、甲○○前因公共危險案件，經臺灣臺南地方法院以94年度交簡
    字第2230號判決判處拘役50日確定，於民國95年3月21日易
    科罰金執行完畢；因公共危險案件，經臺灣臺南地方法院分
    別以102年度交簡字第1658號、102年度交簡字第2086號、10
    3年度交易字第183號判決判處有期徒刑4月、4月、8月，定
    應執行有期徒刑1年2月確定，於104年1月30日執行完畢；又
    因公共危險案件，經臺灣屏東地方法院以107年度交易字第6
    9號判決判處有期徒刑9月確定，於108年4月25日執行完畢；
    復因公共危險案件，經臺灣高雄地方法院以109年度審交易字
    第818號判決判處有期徒刑1年確定。竟不思悔改，於110年4月
    15日中午12時30分許，在臺南市某工作場所飲用威士忌酒，
    致吐氣所含酒精濃度達每公升0.25毫克以上，已達不能安全駕
    駛動力交通工具之程度，竟仍基於不能安全駕駛動力交通工具之
    犯意，於同19時50分許，騎乘車牌號碼000-000號普通重型機
    車上路，於同日20時11分許，行經屏東縣南州鄉營安路段，因
    擅闖紅燈為警攔查，發現其渾身酒氣，嗣經警於同日20時21
    分許施以檢測，測得其吐氣所含酒精濃度達每公升0.87毫克，
    始悉上情。
二、案經屏東縣政府警察局東港分局報告偵辦。
　　　　證據並所犯法條
一、證據清單及待證事實：
編號 證據名稱 待證事實 1 被告甲○○於警詢時及偵查中之供述 1.被告坦承於上揭時、地飲用威士忌酒，嗣於屏東縣南州鄉營安路段遭警查獲之事實。 2.警方對被告施以酒精濃度測試，係由被告親自呼氣，並測得其吐氣酒精濃度為每公升0.87毫克之事實。 2 被告之酒精測定紀錄表、屏東縣政府警察局舉發違反道路交通管理事件通知單影本、車輛詳細資料報表、偵查報告及現場照片各1份 被告酒後騎車為警攔查後，其吐氣酒精濃度高達每公升0.87毫克，為警依法開單舉發之事實。  3 本署刑案資料查註紀錄表 被告為累犯之事實。 
二、核被告所為，係犯刑法第185條之3第1項第1款之不能安全駕
    駛動力交通工具罪嫌。又被告有如犯罪事實欄所載之論罪科
    刑執行情形，有卷附之刑案資料查註紀錄表為憑，其於受有
    期徒刑執行完畢後，5年內故意再犯本件有期徒刑以上之罪
    ，為累犯，請依刑法第47條第1項規定加重其刑。
三、依刑事訴訟法第251條第1項提起公訴。
　　此　致
臺灣屏東地方法院
中　　華　　民　　國　 110　　年　　6 　　月　　13　　日
　　　　　　　　　　　　　　　檢察官 陳建州
本件正本證明與原本無異
中　　華　　民　　國　 110　　年　　7 　　月　　7 　　日
                              書記官 劉昭利